【裁判字號】    90,交聲,98
【裁判日期】    901217
【裁判案由】    違反道路交通管理處罰條例聲明異議
【裁判全文】
臺灣臺北地方法院交通事件裁定                      九十年度交聲字第九十八號
    異議人即
    受處分人  甲○○
右列受處分人因違反道路交通管理處罰條例案件，對於臺北市交通事件裁決所中華民
國八十九年十二月廿六日所為之處分( 原處分案號：北市裁三字第車裁22-1A0000000
號 )聲明異議，本院裁定如左：
        主      文
異議駁回。
        理      由
一、汽車駕駛人臨時停車時，在人行道不得臨時停車，又汽車停車時，在禁止臨時停
    車處所亦不得停車，「道路交通安全規則」第一百十一條第一款及第一百十二條
    第一項第一款均有明文規定。如汽車駕駛人停車時，有在禁止臨時停車處所停車
    之情形者，處新臺幣六百元以上一千二百元以下罰鍰，「道路交通管理處罰條例
    」第五十六條第一項第一款亦有處罰規定。
二、本件受處分人即異議人甲○○所有之一輛車牌BN-8607 號自用小客車，於八十九
    年十月七日上午九時五十分許，為臺北市停車管理處執勤之交通助理員陳樂璋查
    獲在禁止臨時停車之臺北市○○區○○路( 北側 )距離松勤路、莊敬路交岔路口
    ( 東北角 )路邊緣石約廿三點二公尺之人行道上停車，以該輛自用小客車駕駛人
    有違反「道路交通管理處罰條例」第五十六條第一項第一款( 在禁止臨時停車處
    所停車 )規定之行為，利用科學儀器( 照相機 )拍照採證並掣單( 北市交停字第
    1A0000000 號 )指定應到案日期( 八十九年十一月十五日 )逕行舉發。嗣受處分
    人依限到案向原處分機關提出申訴，原處分機關請舉發單位調查結果，仍認受處
    分人確有前揭違規行為，原處分機關乃於八十九年十二月廿六日依「道路交通管
    理處罰條例」第五十六條第一項第一款( 在人行道停車 )規定裁處新臺幣六百元
    罰鍰之處分。
三、訊據受處分人就其駕駛車牌BN-8607 號自用小客車於前揭時地停車為臺北市停車
    管理處執勤人員拍照之事實坦承不諱，惟矢口否認有違反「道路交通管理處罰條
    例」規定之行為，辯稱略以所謂「人行道」須有以地磚或水泥作為步道基礎，而
    其停車地點則係一處荒地，地上散佈雜草土石且凹凸不平，全無人行道之條件與
    外觀，不應處罰云云。經查：
    (一)本件受處分人將其所有之車牌BN-8607 號自用小客車於前揭時地在禁止臨時
        停車之人行道停車之事實，有違規採證相片一張在卷可稽。經檢視該張採證
        相片清晰可見車牌BN-8607 號自用小客車以車頭朝內車尾朝向松勤路方式，
        跨越松勤路( 北側 )人行道緣石佔用人行道停車。該處人行道原先鋪設之紅
        磚，由於只圖一己停車便利而罔顧道路交通管理法規之不明車號車輛駕駛人
        多次違規停車時之輾壓而毀損，以致土石裸露高低不平，但仍然可以明顯辨
        識係供行人通行之人行道。臺北市政府為維護守法市民「行」的權利及便利
        ，斥資修護該處人行道並鋪設方型地磚，且在人行道緣石外之松勤路標繪機
        車停車位等情，業據證人陳樂璋於九十年七月十三日本院勘驗現場時，親自
        到場具結證述綦詳，並拍攝勘驗當時之松勤路( 北側 )人行道及機車停放照
        片四張附卷。
    (二)本件受處分人既係考領有駕駛執照之駕駛人，其就前揭「道路交通安全規則
        」第一百十一條第一款及第一百十二條第一項第一款等規定，自應知之甚稔
        。況查本件受處分人停車當時應係白天自然光線且視距良好，查無證據證明
        其於停車當時無法辨識停車地點係禁止臨時停車之人行道，且受處分人亦違
        反「道路交通安全規則」第一百十一條第四款前段「臨時停車時，應依車輛
        順行方向緊靠道路右側停車」之規定，竟跨越人行道緣石以車頭朝內( 車尾
        朝松勤路 )方式停車，足見受處分人所辯無非係卸責之詞，不足採信。從而
        原處分機關依「道路交通管理處罰條例」第五十六條第一項第一款規定從輕
        裁處受處分人新臺幣六百元罰鍰，核無違誤，本件受處分人之異議為無理由
        ，應予駁回。
據上論斷，應依道路交通案件處理辦法第十九條，裁定如主文。
中      華      民      國     九    十     年    十二    月    十七    日
                          臺灣臺北地方法院交通法庭
                                          法  官    鍾  華
右正本證明與原本無異。
如不服本裁定，應於裁定送達後五日內向本院提出抗告狀。
                                          書記官    劉芸珊
中      華      民      國     九    十     年    十二    月    十七    日


司法院資訊處製作；財團法人民間司法改革基金會備份。
